【裁判字號】    90,易緝,45
【裁判日期】    901025
【裁判案由】    竊盜
【裁判全文】
臺灣花蓮地方法院刑事判決                            九十年度易緝字第四五號
    公  訴  人  臺灣花蓮地方法院檢察署檢察官
    被      告  丁○○
右列被告因竊盜案件，經檢察官提起公訴（九十年度偵字第六三九號），併辦部分（
九十年度偵字第第九三六號），本院判決如左：
    主  文
丁○○連續帶兇器竊盜，處有期徒刑拾月。未扣案之小挫刀壹支沒收。
    事  實
一、丁○○基於意圖為自己不法所有之概括犯意，為下列犯行：
（一）與莊景福（另審結）基於犯意之連絡，雇用不知情之吊車司機陳百文，於民國
      八十九年十二月八日十時二十分許，共同無故侵入花蓮縣玉里鎮大禹里一五四
      號乙○○住宅（侵入住宅部分未據告訴），以拖吊車吊走，朱榮根所保管，適
      放置於屋內之原木桌一張，而竊取之，得手後，將之載往同縣玉里鎮水源五十
      五號莊景福住處藏放，經朱榮根報警，嗣為警於當日晚間二十一時許，為警循
      線查獲，並於莊景福住處起出上開原木桌一張。
（二）復於九十年一月三日晚間九時許，在花蓮縣玉里火車站旁，竊取白友利所有適
      停放在該處之ＲＪＭ─五八一號機車乙輛（置物箱內有夾克二件，女用皮包內
      裝新台幣，下同，二萬四千元），得手後將之騎往同縣鎮○○路一九五巷內停
      放，並對其不知情之友人陳家傑訛稱該車係其朋友所有，有其所有物品置於其
      中，無法打開置物箱為由，利用陳家傑為其開啟機車置物箱後，而將置物箱內
      之二萬四千元取走後，將機車及置物箱內其餘物品棄置於該處。
（三）再於九十年一月九日凌晨四時許，前往花蓮縣玉里鎮○○路○段一０九號之夜
      間無人居住其內之楓橋卡拉０Ｋ店門外，持其所有修指甲之小挫刀，撬開附於
      店門以外牆上之電動鐵捲門開關盒（毀損部分未據告訴），而開啟鐵捲門侵入
      屋內，復拿放置該店內，在客觀上足以作為兇器之拔丁器一支，破壞店內投幣
      式卡拉０Ｋ機具，將錢幣箱連同店內之各式酒類共二十三瓶竊取之，並移至店
      外，丁○○於竊得上開物品，因不易搬運，竟向其不知情之友人呂榮華佯稱其
      為該店股東，通知其前往幫忙搬運上開物品離開後，供已花用。
二、案經花蓮縣警察局王里分局移送臺灣花蓮地方法院檢察署檢察官偵查起訴及移送
    併辦。
    理  由
一、右揭事實，業據被告丁○○坦承不諱，而事實（一）部分，並經共同被告莊景福
    坦承因有人看中朱榮根家中所放置之原木桌，要出價購買，而共同雇用不知情之
    卡車司機陳百文將原木桌偷吊走等情相符，亦經被害人陳百文指訴綦詳，復有被
    害人領回上開原木桌，而出具之贓證物品認領保管收據單一紙、查獲上述原木桌
    之照片四幀附警卷可按；事實（二）部分，亦據被害人甲○○指訴機車遭竊後，
    其置物箱內之二萬四千元被取走後，機車遭棄置於上述巷內等情綦詳，核與證人
    陳家傑證述如何騙他說機車係朋友所有，其物品放置其內，而委請其打開置物箱
    而取走其內現金等情在卷可查；至事實（三）部分被告自白之內容，核與被害人
    丙○○供述投幣式卡拉０Ｋ被破壞，其內之錢幣箱遭竊走之失竊情節符合，並與
    證人呂榮華證述被告如何騙他去幫忙搬運物品，他沒有收受被告任何好處等情亦
    相符合。事證明確，被告連續三次竊盜犯行均堪以認定。
二、查被告持拔丁器橇開投幣式卡拉０Ｋ機具，而將錢幣箱竊走，拔丁器依社會一般
    觀念可認為有使人之生命、身體、安全發生危險之器具，自不失為兇器之一種；
    又按攜帶兇器竊盜，祇須行竊時，攜帶具有危險性之兇器為已足，本件上開持以
    行竊之拔丁器雖為被害人卡拉０Ｋ店所有，並非被告所攜往，然被告既於行竊之
    際攜之為工具，在客觀上已足對他人之生命身體構成威脅，具有危險性，自應成
    立攜帶兇器竊盜罪。核被告丁○○三次竊盜所為，係分別犯刑法第三百二十條第
    一項之竊盜罪、第三百二十一條第一項第三款之帶兇器竊盜罪。被告與莊景福
    就上揭犯行，有犯意之聯絡及行為之分擔，為共同正犯。被告與莊景福利用不知
    情之拖吊車司機，載走原木桌而竊取之，為間接正犯。又被告所為三次竊盜行為
    ，時間緊接，所犯罪名相同，顯係基於概括之犯意為之，為連續犯，而被告所犯
    者有普通竊盜，有加重竊盜，依法應僅依情節較重之加重竊盜論處，並加重其刑
    。又被告除起訴書事實欄（一）所記載之於八十九年十二月間之竊盜行為外，其
    餘如事實欄（二）、（三）所述之犯行，起訴書雖未敘及，而由檢察官移送本院
    併辦，惟此併辦部分事實與起訴判罪部分有連續犯關係，屬裁判上一罪，為起訴
    效力所及，本院應併予審理。爰審酌被告之素行、一時貪念之犯罪動機、目的、
    使用手段、竊盜所得之財物價值、所生之危害及犯罪後之態度等一切情狀，量處
    如主文所示之刑。
三、查被告用以開啟電動鐵捲門開關盒而行竊之小挫刀一支，係被告所有供犯罪所用
    之物，已據被告陳明在卷，雖未扣案，然無證據證明已經滅失，仍應依刑法第三
    十八條第一項第二款之規定宣告沒收。至被告所以竊取錢幣箱所用之拔丁器一支
    ，係在店中撿拾者，並非被告所有，爰不為沒收之諭知。
據上論斷，應依刑事訴訟法第二百九十九條第一項前段，刑法第五十六條、第三百二
十一條第一項第三款、第三十八條第一項第二款，判決如主文。
本案經檢察官李子春到庭執行職務。
中      華      民      國      九十    年      十      月    二十五    日
                                臺灣花蓮地方法院刑事庭
                                    法  官  吳  順  龍
右正本證明與原本無異。
如對本判決不服，應於送達後十日內，向本院提出上訴狀。（應抄附繕本）告訴人或
被害人如對於本判決不服者，應具備理由請求檢察官上訴，其上訴期間之計算係以檢
察官收受判決正本之日期為準。
                                    法院書記官
中      華      民      國      九十    年      十      月    二十九    日
附錄本判決論罪之法律條文：
刑法第三百二十一條第一項第三款：
犯竊盜罪而有左列情形之一者，處六月以上五年以下有期徒刑：
三、攜帶兇器而犯之者。


司法院資訊處製作；財團法人民間司法改革基金會備份。
